Samuel Barbosa (16) 99742-7426 linkedin.com/in/barbosa-samuel97/ github.com/samuel-barbosa97 samuel.barbosa1997@hotmail.com

RESUMO

Estudante de Análise e Desenvolvimento de Sistemas na Universidade Anhembi Morumbi. Passei por mais de 4 anos envolvido no setor logístico, qual sempre tive forte atuação na liderança e qual me ajudou a desenvolver minhas capacidades em trabalhar em equipe, atuar com metodologias ágeis, desenvolver boa comunicação e gerenciar o tempo de forma prática e flexível para melhor executar as tarefas solicitadas.

HABILIDADES INFORMÁTICAS

Linguagens de programação

- Conhecimento em: HTML, CSS e Javascript
- Frameworks: Angular, Bootstrap, ReactJs e Vue.Js

Softwares

- Banco de Dados: Microsoft SQL Server, MYSQL e MongoDB
- Plataformas: Linux e Microsoft Windows

EXPERIÊNCIA

Almoxarife Pleno Fevereiro 2021 – Atual

Hidrara Conexões e Equipamentos Hidráulicos

- Dentre as principais atividades, destaca-se o atendimento ao cliente.
- Organização e padronização de inventário através de ERP SAP.
- Execução de atividades de controle de estoque.

Almoxarife Júnior Out. 2020 – Fev. 2021

Andrade Transportes Rodoviários

- Implementação do sistema Kanban em rotas de abastecimento.
- Padronização e organização em emissão de Ordens de Serviço.
- Responsável pelo controle de estoque de 3 unidade de almoxarifado.

Almoxarife Júnior Jul. 2019 – Out. 2020

Randon Implementos S/A

- Reconhecido pela atuação eficaz em rotinas de recebimento, premiado em 2020.
- Responsável por controle fiscal e emissão de notas fiscais.
- Implementação soluções através de eventos Kaizen.

FORMAÇÃO

Universidade Anhembi Morumbi

Jan. 2021 - Jul. 2024

EAD, SÃO PAULO

 Cursando 2⁰ semestre de Tecnólogo em Análise e Desenvolvimento de Sistemas.

CERTIFICADOS

- Desenvolvimento Full Stack 120 horas, ProgramadorBR.
- Programação Javascript 40 horas, Cubos Academy.
- Front End Developer 40 horas, Alura.
- HTML, CSS e Javascript Web Developer 30 Horas, DevMedia.